臺灣高等法院刑事判決
                                    107年度上易字第287號
上　訴　人　臺灣新竹地方檢察署檢察官
上　訴　人
即　被　告　林○○
選任辯護人　徐宏澤律師
            黎紹寗律師
上列上訴人因家暴傷害案件，不服臺灣新竹地方法院於中華民國
106 年11月30日所為106 年度易字第312 號第一審判決（起訴案
號：臺灣新竹地方檢察署105 年度偵字第9422號），提起上訴，
本院判決如下：
    主      文
上訴駁回。
    事實及理由
壹、本件原審判決認事用法均無違誤，本院自得引用原審判決書
    所記載的事實、證據及理由，以簡化判決、達到訴訟經濟的
    要求：
一、現代法治國家面臨大量的訴訟案件，為平衡兼顧人民的訴訟
    權益與國家財政支出（國家不可能無限制的提供各項司法人
    力），無不盡可能尋求各種有效的紛爭外解決機制，並按影
    響人民權益高低、紛爭態樣的不同，自訴訟程序上予以合理
    的、差異化簡化程序（如我國刑事訴訟程序設有簡易判決處
    刑、協商程序、簡式審判程序、通常程序等4 種審理模式）
    。再按「第二審判決書，得引用第一審判決書所記載之事實
    、證據及理由，對案情重要事項第一審未予論述，或於第二
    審提出有利於被告之證據或辯解不予採納者，應補充記載其
    理由」，刑事訴訟法第373 條定有明文。立法理由為：「為
    簡化第二審判決書的制作，爰修正為第二審認定之理由與第
    一審相同者，亦得引用之，惟如對案情重要事項第一審未予
    論述，或於第二審提出有利於被告之證據或辯解不予採納者
    ，應補充記載其理由，以符合我國刑事訴訟第二審係覆審制
    之法意，然如被告之上訴僅求其宣告緩刑時，則第二審法院
    可依本條原規定引用原審判決書所載之事實、證據外，並依
    新增之規定引用第一審判決之理由，單僅就准否緩刑之理由
    ，為補充之記載，以減輕第二審法官工作負擔。」由此可知
    ，於原審判決認事用法均無違誤的情形下，如再行將相同的
    認事用法撰寫於二審判決，顯然耗費不必要的時間勞力，無
    異浪費訴訟資源。是以，第二審於審理符合前述規定的案件
    時，其判決書自得引用第一審判決書所記載的事實、證據及
    理由。
二、本件原審審理後，認定：被告林○○與林○○（原名：林○
    ○）是夫妻，林○○於民國105 年1 月12日5 時左右，在他
    與林○○同住的新竹縣○○鎮○○路00號住處，因故對林○
    ○心生不滿，竟基於傷害的犯意，徒手毆打林○○頭部、臉
    部，並將木製品摔向林○○身體，致林○○受有左額和左耳
    擦傷、右眼瞼和左臉頰挫傷、右手第三到第五指瘀青等傷害
    。綜上，原審認為林○○所為，是犯刑法第277 條第1 項的
    普通傷害罪，因而予以論罪科刑。本院審核原審的事實認定
    、法律適用及量刑均無不當，應予維持。是以，本院參照前
    述的規定及說明所示，引用第一審判決書記載的事實、證據
    及理由（如附件），應先予以說明。
貳、檢察官、被告上訴意旨：
一、檢察官上訴意旨：
    林○○為逼迫離婚而傷害林○○，他的犯罪動可議；而且在
    本案審理過程中，林○○委請辯護人對林○○提出和解條件
    ，其中包括雙方無條件離婚，並要求林○○不得聲請剩餘財
    產分配請求，可見林○○的品行不佳；再者，林○○與林○
    ○為夫妻關係，雙方溝通過程中，因細故出手傷害林○○，
    當時所受刺激輕微，犯罪手段竟如此兇暴，林○○情何以堪
    ；又林○○行為時，以堅固的木架、椅子摔向林○○，致傷
    及林○○的頭部、臉部等重要身體部位，可見林○○犯罪所
    生的危險、傷害極為嚴重；何況林○○自始至終都否認犯行
    ，沒有任何悛悔之意，犯後態度不佳。綜上，原審僅判處林
    永強有期徒刑5 月，量刑並不妥適，不符罪刑相當原則，請
    撤銷原判決，改判林○○更重的刑度。
二、林○○上訴意旨：
  ㈠林○○就事發當日林○○與她口角爭執所引發的行為，前後
    供述內容不一，她所稱林○○有3 次對她為家庭暴力行為云
    云，不能排除是誇大事實、誣陷，自不能以她有瑕疵的指訴
    而為不利於林○○的認定。又證人林○○、陳子熒證述的內
    容，核與卷附驗傷診斷書、受傷照片等證物間互有矛盾，而
    且陳子熒的證詞也與經驗法則不符。因為她與林○○既然前
    一天即約定事發當日10實在新竹百貨公司見面，怎會當日11
    時之才跟林○○聯絡，這合理嗎？所問內容也與常情不符。
  ㈡林○○於105 年1 月12日離家時，將林○○名下的自小客車
    駛離，其後即未返家居住，也未到公司上班，林○○仍繼續
    支付薪水給林○○，相關保險費、過路費迄今仍由林○○支
    付。再者，林○○的辯護人多次與林○○的告訴代理人聯絡
    圓滿和解方案，願意以能力所及，分期給付新台幣（下同）
    2,000 萬元給林○○，絕沒有檢察官所指「要求雙方無條件
    離婚，並要求林○○不得聲請剩餘財產分配請求」的情事。
    縱使認為林○○成立傷害犯行，原審量刑過重，因為依照司
    法實務在類似案件中的量刑，其中雖然有14件傷害案件判處
    有期徒刑5 月，但不是有累犯，就是有共犯，本件情節卻沒
    有這麼嚴重，而且在其他類似沒有和解的狀況，刑度也都沒
    有判處這麼高的刑責，可見本件原審量刑有違罪刑相當原則
    及平等原則，應予以撤銷改判。
參、本院駁回上訴的理由：
一、林○○確實有於105 年1 月12日5 時左右，因故與妻子林○
    ○發生爭執後，基於傷害的犯意，徒手毆打林○○，並將木
    製品摔向林○○身體，造成林○○身體受有多處的傷害：
  ㈠林○○與林○○是夫妻，林○○於105 年1 月12日5 時左右
    ，在他與林○○同居的新竹縣○○鎮○○路00號住處，因故
    發生爭執。林○○之父林○○於105 年1 月12日接獲林○○
    的電話後，駕車從南投北上前往林○○、林○○前述的住處
    ，其後林○○於105 年1 月13日具狀聲請暫時保護令，經原
    審於105 年3 月7 日，以105 年度司暫家護字第00號核准暫
    時保護令等等事情，已經林○○、林○○證述屬實，並有上
    述暫時保護令在卷可以佐證，而且檢察官、林○○及他的辯
    護人也都不爭執，這部分事實可以認定。
  ㈡林○○於105 年8 月11日偵訊時證稱：105 年1 月12日凌晨
    5 點，當時我在住處睡覺，林○○回來，他有喝酒，到我旁
    邊先對我罵髒話，之後就動手打我，我醒來問他幹嘛，他就
    失控，說我騙他，然後徒手打我，我就去驗傷等語（他字第
    1812號卷第28頁），核與她於106 年3 月6 日偵訊時及原審
    審理時證述的情節大致相符（偵字第9422號卷第22-25 頁，
    原審卷第115-127 頁）。而林○○的母親許○○於原審審理
    時也證稱：當天晚上他們有爭吵，因為他們半夜他們吵的很
    大聲，我被嚇醒就上去看，當天林○○說要去找她爸爸來，
    大概傍晚4 、5 點時他們來，她爸爸一進來就問我兒子為何
    打林○○等語（原審卷第92-96 頁）。又林○○於原審審理
    時證稱：我有慢性病，脊椎受傷，心臟也有裝支架，在這次
    林○○被打的前半年，她曾打電話向我訴苦遭推擠，我勸她
    要忍耐維持婚姻，但105 年1 月12日一早她打電話說被林永
    強打，她跟我哭訴被打得受傷，我覺得很嚴重，才開車北上
    新竹，與林○○的叔叔一起去，我問林○○為何要打我女兒
    ，他說他酒醉喝醉了並不清楚，我說人都變這樣了，難道會
    自己打自己，最後他承認有出手等語（原審卷第147-153 頁
    ）。另陳子熒於原審審理時證稱：我們前一天就約好105 年
    1 月12日上午見面，當天她跟我說被打之後，我在見面時，
    看到她開車時，右手不方便，紅腫，還有看到耳朵、臉頰紅
    紅，她說是被椅子、衣架子打、掐脖子，我問他說是否需要
    我陪同去驗傷，她說好等語（原審卷第157-160 頁），並有
    陳子熒的手機LINE訊息畫面翻拍照片2 張在卷可證（偵卷第
    28頁）。此外，並有臺北榮民總醫院新竹分院105 年1 月12
    日受理家庭暴力事件驗傷診斷書、受傷情形照片、原審105
    年度司暫家護字第00號民事暫時保護令等件在卷可證（他字
    第1812號卷第7-8 、11-15 頁）。綜此，由前述證人證詞及
    相關書證，足以佐證事發當日林○○確實有基於傷害的犯意
    ，徒手毆打林○○，並將木製品摔向林○○身體，致林○○
    身體受有多處的傷害。
  ㈢林○○上訴意旨雖指稱：林○○就事發當日發生的過程，前
    後供述內容不一，而且林○○、陳子熒證述的內容核與卷附
    驗傷診斷書、受傷照片等證物間互有矛盾，並與經驗法則不
    符云云。惟查，林○○指訴事發當日林○○徒手毆打她，並
    將木製品摔向她的身體，造成她身體受有多處的傷害，核與
    林○○、陳子熒證述的內容大致相符，並有相關書證可以佐
    證等等事情，已如前所述。再者，陳子熒於偵訊時證稱：「
    原本我們約好105 年1 月12日要一起出去，我們約的是10時
    許，但直到11時許她還沒有出現，所以我就LINE她，問她何
    時到，可以載我，他說她無法來，因為被她老公打……」等
    語，並在檢察官當場要求下，提供手機讓檢察官翻拍LINE對
    話訊息等情，這有訊問筆錄及LINE訊息畫面翻拍照片在卷可
    證（偵卷第23、24、28頁）；於原審審理時也證稱：「（問
    ：105 年1 月12日那天你跟林○○是前一天約好，是約好在
    何處見面，作何事？）約去百貨公司逛街。（問：是約在百
    貨公司門口見面嗎？）原本約在那邊，因為天氣不好，請林
    ○○來我家載我」等語（原審卷第160 頁）。陳子熒在偵訊
    、原審審理時證述的內容始終一致，核與她的手機LINE訊息
    畫面所載對話內容相符，而且該LINE訊息畫面翻拍照片是檢
    察官訊問陳子熒後，當場要求陳子熒提供手機而翻拍所得，
    陳子熒並沒有事前虛偽製造該手機LINE訊息畫面所載對話內
    容的動機及可能，則辯護人辯稱：「二個女生，隔天10點，
    在新竹百貨公司見面。隔天，陳子熒自11點之後，才跟林○
    ○聯絡，合理嗎？」、「手機翻拍部分我們爭執形式真正，
    LINE對話可以刪改，且我們沒有看到證人提出畫面」，並請
    求再度傳訊陳子熒云云，乃是無視卷內各項事證，為圖勝訴
    所為的詭辯之詞，本院認為不足採信，且沒有再度傳訊陳子
    熒的必要。是以，林○○及他的辯護人上訴意旨空言否認傷
    害犯行，即不可採。
二、原審對林○○所為的量刑，並沒有違反「類似案件，相同處
    理」的平等原則或罪刑相當的比例原則：
  ㈠「量刑」又稱為刑罰的裁量，是指法官就具體個案在應適用
    刑罰的法定範圍內，決定應具體適用的刑罰種類與刑度而言
    。由於刑罰裁量與犯罪判斷的定罪，同樣具有價值判斷的本
    質，其中難免含有非理智因素與主觀因素，因此如果沒有法
    官情感上的參與，即無法進行，法官自須對犯罪行為人個人
    及他所違犯的犯罪行為有相當瞭解，然後在實踐法律正義的
    理念下，依其良知、理性與專業知識，作出公正與妥適的判
    決，這種工作只有具備情感的人始能擔任，而非純粹理智的
    電腦所能擔當。為確保法官依法作出適當而公正的刑罰裁量
    ，我國在刑法第57、58條定有法定刑罰裁量事實，法官在個
    案作刑罰裁量時，自須參酌各該刑罰裁量的事實，並善盡說
    理的義務，說明個案犯罪行為人何以應科予所宣告之刑。也
    就是說，法官就此項裁量權的行使，並不是得以任意或自由
    方式為之，而仍應受一般法律原則的拘束，必須符合所適用
    法律授權的目的，並受法律整體秩序的理念、法律感情及司
    法慣例等所規範，如有故意失出並違反罪刑相當原則（由憲
    法第23條比例原則所導出）、平等原則時，即屬於濫用裁量
    權而為違法；尤其應避免個人好惡、特定價值觀、意識型態
    或族群偏見等因素，而影響犯罪行為人的刑度，形成相類似
    案件有截然不同的科刑，以致造成欠缺合理化、透明化且無
    正當理由的量刑歧異等問題。因此，既然刑罰的量定與緩刑
    宣告與否，法律賦予法院得為自由裁量的權限，如法官就個
    案作刑罰裁量時，已參酌各該刑罰裁量事實，並善盡說理的
    義務，更未有逾越法律所規定的裁量範圍，或濫用其權限，
    當事人即不得任意指摘其為違法，上級審也不宜動輒以與自
    己的量刑偏好不同（如不量處單數月的有期徒刑），而恣意
    予以撤銷改判。
  ㈡刑法第57條已明定法官量刑時應考量的各項事由，其中第10
    款規定「犯罪後之態度」為科刑輕重應審酌事項之一。其就
    犯罪行為人犯罪後悔悟的程度而言，包括：犯罪行為人行為
    後，有無與被害人和解、賠償損害，這並包括和解的努力在
    內；犯罪行為人在刑事訴訟程序中，於緘默權保障下所為的
    任意供述，是否坦承犯行或為認罪的陳述。前者，基於「修
    復式司法」理念，國家有責權衡犯罪行為人接受國家刑罰權
    執行的法益與確保被害人損害彌補的法益，使二者在法理上
    力求衡平，從而犯罪行為人積極填補損害的作為，當然得列
    為有利的科刑因素；後者，除非有證據證明被告的自白或認
    罪不是出於悔悟提出者，否則祇須犯罪行為人具體交代其犯
    行，應足以推認其主觀上是出於悔過的事實，如此不僅可節
    省訴訟勞費，使明案速判，也屬其人格更生的表徵，自可予
    以科刑上減輕的審酌。法院對於認罪的犯罪行為人為科刑時
    ，應如何適正地行使其裁量權，俾避免欠缺標準及可預測性
    ，英美法有所謂「認罪之量刑減讓」，可資參考。亦即，在
    犯罪行為人認罪的減輕幅度上，應考慮被告是：在訴訟程序
    的何一個階段認罪；在何種情況下認罪（英國2003年刑事審
    判法第144 條參照）。也就是按照犯罪行為人認罪的階段（
    時間），以浮動比率予以遞減調整之，如犯罪行為人是於最
    初有合理機會時即認罪者（就我國而言，例如為警查獲時）
    ，即可獲最高幅度的減輕，其後（例如開庭前或審理中）始
    認罪者，則依序遞減調整其減輕的幅度；如犯罪行為人始終
    不認罪，直到案情已明朗始認罪時，其減輕的幅度應則極為
    微小。是以，犯罪行為人究竟在何一訴訟階段認罪，攸關訴
    訟經濟及犯罪行為人告是否出於真誠的悔意（如僅心存企求
    較輕刑期的僥倖），法院於科刑時，自得列為「犯罪後之態
    度」是否予以刑度減讓的考量因素。
  ㈢依照辯護人所提出103 年至105 年間司法院量刑資訊系統查
    詢結果的資料顯示，我國司法實務在類似案例中，判處拘役
    者占38% 、平均刑度為35日，判處有期徒刑者占60% 、平均
    刑度是4.5 個月，如僅以105 年度為例，判處有期徒刑5 月
    者，計有14筆，大都是具有累犯、共同正犯、同時侵害國家
    法益（如衝撞值勤員警）或傷勢嚴重等情形（這有該查詢結
    果表及整理表在卷可證，本院卷第79-81 、109 頁）；而本
    件林○○並沒有同時具備這些情形，且林○○辯稱：「林○
    ○於105 年1 月12日離家時，將林○○名下的自小客車駛離
    ，其後即未返家居住，也未到公司上班，林○○仍繼續支付
    薪水給林○○，相關保險費、過路費迄今仍由林○○支付，
    辯護人多次與林○○的告訴代理人聯絡圓滿和解方案，願意
    以能力所及，分期給付2,000 萬元給林○○，絕沒有要求雙
    方無條件離婚，並要求林○○不得聲請剩餘財產分配請求」
    等等情事，也提出與所述相符的保險單及收據、繳交汽車通
    行費的憑證、信用卡消費帳單、通訊軟體臉書對話紀錄、電
    子郵件等件為證（本院卷第96-105頁），則依照我國司法實
    務的量刑行情，原審判處林○○有期徒刑5 月，所量處的刑
    度並不輕，則檢察官上訴意旨所稱：「原審量刑並不妥適，
    不符罪刑相當原則」云云，即無理由，參照前述規定及說明
    所示，本院依法無從予以撤銷改判。
  ㈣本件林○○於警詢、偵訊及法院審理時，始終否認犯行、未
    能與林○○達成和解，則參照前述規定及說明所示，即無給
    予他「認罪之量刑減讓」的必要。而依照辯護人所提我國司
    法實務在類似家庭暴力、未和解的7 個傷害案件中（本院卷
    第82-84 頁），本件原審量處林○○有期徒刑5 月，雖然是
    少數，卻不是唯一的一件，已難以認為有違反「類似案件，
    相同處理」的平等原則。再者，依照林○○在原審審理時的
    證詞（原審卷第144-146 頁），在發生本件傷害行為之前，
    2 人已經為了林○○疑似有婚外情之事，至少發生過3 次的
    爭執；又依照告訴人所提蒐證照片（本院卷第115-116 頁）
    ，林○○在本件事發後，確實於106 年10月1 日凌晨與公司
    女下屬，2 人身穿內褲共同躺臥於上述住處的主臥房內，2
    人此舉雖經檢察官以罪證不足而予以不起訴處分，確實傷及
    林○○的感情，則原審參酌以上情事對林○○所為的量刑，
    也難以認為有違反罪刑相當的比例原則。何況原審已參酌刑
    法第57、58條所定刑罰裁量事實，善盡說理的義務，且未有
    逾越法律所定的裁量範圍，自不容任意指為違法。是以，林
    永強上訴指摘原審量刑過重，有違罪刑相當與平等原則云云
    ，核屬無理由，參照前述規定及說明所示，本院依法無從予
    以撤銷改判。
肆、結論：
    本院審核全部卷證資料後，認為原審認定林○○該當刑法第
    277 條第1 項的傷害罪，其所為的犯罪事實認定及法律適用
    均無違誤，量刑也妥適。而就檢察官、林○○上訴意旨所指
    稱的各項疑義，本院已經依法詳予說明理由如上所示。是以
    ，檢察官、林○○的上訴意旨都沒有理由，都應予以駁回。
伍、法律適用：
    刑事訴訟法第368 條、第373 條。
本件經檢察官黃怡文偵查起訴，於邱宇謙提起上訴後，由檢察官
張介欽於本審到庭執行職務。
中    華    民    國  107     年    5     月    30    日
                      刑事第二庭審判長法  官  周盈文

                                      法  官  簡志龍

                                      法  官  林孟皇
本正本證明與原本無異。
不得上訴。
                                      書記官  陳俊偉 
中    華    民    國   107    年    5     月    31    日
--------------------------------------------------------
附件：
臺灣新竹地方法院刑事判決              106年度易字第312號
公  訴  人  臺灣新竹地方法院檢察署檢察官
被      告  林○○  
選任辯護人  黎紹律師
            徐宏澤律師
            陳彥汝律師
上列被告因家庭暴力罪之傷害案件，經檢察官提起公訴（105年
度偵字第9422號），本院判決如下：
    主  文
林○○犯傷害罪，處有期徒刑伍月，如易科罰金，以新臺幣壹仟
元折算壹日。
    事  實
一、林○○與林○○（原名林○○）為夫妻關係，二人間具家庭暴力防
    治法第3條第1款之家庭成員關係。林○○於民國105年1月12日
    5時許，在其與林○○同居之新竹縣○○鎮○○路00號住處，因故
    對林○○心生不滿，竟基於傷害犯意，徒手毆打林○○頭部、臉
    部，並將木製品摔向林○○身體，致林○○受有左額和左耳擦傷
    、右眼瞼和左臉頰挫傷、右手第三到第五指瘀青之傷害。
二、案經林○○訴由臺灣新竹地方法院檢察署檢察官偵查起訴。
    理  由
壹、證據能力之認定：
（一）本件被告之供述，被告及其辯護人並未主張係以不正方法
      取得或筆錄記載與實際所述不符合之情形而無證據能力，
      足認被告於偵查中之供述，均屬出於自由意識之陳述，無
      何任意性之瑕疵可指，應具有證據能力。
（二）次按被告以外之人於審判外之言詞或書面陳述，除法律有
      規定者外，不得作為證據，刑事訴訟法第159條第1項固定
      有明文；惟被告以外之人於審判外之陳述，雖不符同法第
      159條之1至第159條之4之規定，而經當事人於審判程序同
      意作為證據，法院審酌該言詞陳述或書面陳述作成時之情
      況，認為適當者，亦得為證據；又當事人、代理人或辯護
      人於法院調查證據時，知有第159條第1項不得為證據之情
      形，而未於言詞辯論終結前聲明異議者，視為有前項之同
      意，刑事訴訟法第159條之5第1項、第2項亦定有明文。查
      本案被告以外之人於偵查中之指訴、證述，暨卷內以其等
      記載為內容之文書證據，雖均屬被告以外之人於審判外之
      言詞陳述，然被告及其辯護人就上開被告以外之人之審判
      外之陳述，於本院審理中已稱並不爭執證據能力，復未曾
      於言詞辯論終結前聲明異議；而本院審酌該等證人之證述
      作成時之情況，並無不能自由陳述之情形，亦無違法取證
      及證明力過低之瑕疵，且與待證事實具有關連性，認為以
      之作為證據應為適當，依前揭規定說明，自得為證據。
（三）被告之辯護人雖於準備程序時稱爭執所有證人於警詢所為
      之陳述，認屬傳聞證據而無證據能力，然查，本案告訴人
      林○○係直接向檢察署提起告訴，未曾製作警詢筆錄，另證
      人陳子熒亦未製作警詢筆錄，本院以下所認定犯罪事實之
      依據，亦未引用任何證人之警詢證述，辯護人此部分主張
      顯有誤會。
（四）至本院下列所引用其餘非供述證據部分，被告及辯護人於
      本院均未主張排除該非供述證據之證據能力，且迄本院言
      詞辯論終結前均未表示異議，本院審酌前揭非供述證據之
      取得過程亦無何明顯瑕疵，且無顯有不可信之情況，認均
      有證據能力。
貳、實體部分
一、認定犯罪事實構成要件之證據及理由訊據被告固不否認其於
    案發當日有與告訴人發生爭吵，惟矢口否認有何傷害犯行，
    辯稱：當天我跟客戶應酬完回家，我覺得告訴人騙我，所以
    我罵他，我們有爭吵、拉扯，我要離開房間去書房，他把我
    拉回來叫我講清楚，我沒有動手打他云云。辯護人則主張：
    告訴人林○○就事發經過陳述多有前後不一情形，且告訴人林
    ○○於案發翌日通報家暴事件時，係證稱被告先將其壓在床上
    並用手掐住脖子，之後才朝其方向摔椅子，然其後所述則為
    先拿木架子朝其丟摔，之後才將其壓制在床上並掐其脖子，
    且其後所述均係稱被告掐住其脖子，在其婆婆上來時被告才
    鬆開等語，足認告訴人林○○並非因時間久遠而記憶錯誤，否
    則其陳述不可能如此具體肯定，合理推論被告並無以任何東
    西砸證人致其手部受傷，亦無以手掐其脖子，此部分實屬杜
    撰，且告訴人歷次所述被告所丟摔之物品均不相同、地點亦
    有不同。又告訴人稱其案發一大早即打電話給律師吳聖欽，
    之後律師建議其去驗傷報警，然依吳聖欽律師於暫時保護令
    事件中，稱「後來跟相對人（即證人林○○，應為聲請人之誤
    植）約定諮詢之時間剛好是在105年1月13日聲請人沒有到事
    務所來，我就用LINE問他為何沒到，聲請人就說被相對人家
    暴，我請他去驗傷，找家報官」，顯見證人林○○自稱與律師
    聯絡之方式、時間均與律師不同，而律師當然不會刻意為虛
    偽陳述，是足認告訴人之陳述有虛偽不實之處，無非係為建
    構離開家門前至前往醫院驗傷之經過，以增加其陳述之可信
    度。又證人陳子熒雖稱有看到證人林○○脖子有紅腫痕跡，然
    依告訴人所稱遭被告掐住脖子時間係凌晨5時許，倘若證人
    陳子熒於當日12時許亦即事發後7小時還能看到證人林○○脖
    子有紅腫痕跡，應不至於在前往醫院1、2小時過程中消失殆
    盡，但診斷證明書就此卻未為任何記載，顯不合常理，則證
    人陳子熒所證述內容是否可信即非無疑。惟查：
（一）證人即告訴人林○○於事發後當日已經立即前往驗傷，並於
      翌日提出保護令之聲請，且於警詢、偵訊時證述明確：
   1、於105年8月11日偵訊時證稱：105年1月12日凌晨5點，當
      時我在竹東○○路00號住處睡覺，林○○回來，他有喝酒，到
      我旁邊先對我罵髒話，之後就動手打我，我就醒來問他在
      幹嘛，他就失控，說我騙他，然後徒手打我，我就去驗傷
      （見他字第1812號卷第28頁）。於106年3月6日偵訊時證
      稱：105年1月12日凌晨5時許，當時在新竹縣○○鎮○○路00
      號戶籍地，我已經在睡覺，然後被告回到房間，他罵髒話
      把我吵醒，且大聲咆哮，被告先徒手毆打我臉部、頭部，
      並且被告拿木架子朝我身上摔，我用手擋住所以有撞到我
      的手，因此我的手部受傷，接著被告把我壓在床上並掐住
      我的脖子，我婆婆也被吵醒，就上來三樓我的房間，然後
      被告還是一直持續摔東西，後來我婆婆就說不能再打我、
      不能再摔東西，被告就去隔壁書房，被告就跟我婆婆說叫
      我跟被告道歉，後來我去書房跟被告道歉，被告當時情緒
      很激動，我怕被告再打我，所以我才去道歉，我本來要出
      去但被告不讓我出去，直到8、9時許，我趁被告上廁所才
      偷偷出門，我先打電話給被告的叔叔林○○、我父親林○○、
      律師吳聖欽，之後律師跟我說快去驗傷報警，我請我朋友
      陳子熒陪同我去驗傷，我們在醫院等父親過來，要一起去
      林○○的家，我們就一起回家跟被告談等語在卷（見偵字第
      9422號卷第22至25頁）。
   2、於本院審理時證稱：當天我已經睡著了，我感覺到被告上
      床罵了很多聲髒話，然後拍我大腿，我就醒來，我就問他
      說「怎麼了」，他就說我騙他，一直說我騙他，後來就開
      始打我，他就說我跟我同事講要他不要去公司上班，還跟
      我同事說他在外面有外遇，對象是我們公司的業務同仁（
      見本院卷第113頁），當時他有用拳頭打我的頭、臉，之
      後他有摔東西，拿曬衣架朝我摔，所以我有用手擋，曬衣
      架是木製品，他有摔椅子，也有摔曬衣架，之後我婆婆許
      ○○有進來，他制止被告不要再摔東西，當時被告也有掐住
      我脖子把我壓在床上，因為後來經我婆婆制止，被告就沒
      有再摔東西，我去向被告道歉之後，他就沒有再打我，我
      因而沒有立即向外求援，直到天亮時，我趁被告去廁所時
      ，拿車鑰匙出門，我是趁機逃離，沒有跟被告或我婆婆打
      招呼，之後我有第一時間打電話給被告叔叔，打給我爸爸
      、也有跟律師聯絡，且因為剛好我朋友陳子熒用LINE問我
      可否接他，我跟他說早上我老公打我，他有陪我去驗傷，
      跟他見面後我有跟他說被告拿椅子打我，但沒有跟他講的
      很詳細（見本院卷第115至122頁）；當時許○○到3樓之後
      ，被告還是有摔東西，且從房門往書房、廁所那邊摔，有
      摔衣架，還有摔一些小東西，被告朝我方向摔過來的東西
      有曬衣架、椅子，還有一些小東西，真正朝我摔的是曬衣
      架、椅子，印象中我手是去擋椅子時受傷的（見本院卷第
      124至127頁），隔天我本來就跟陳子熒約好要出去，所以
      他才會要我去接他（見本院卷第133頁），陳子熒跟我見
      面時已經發現我身上有傷，當時瘀青都已經出來了（見本
      院卷第136頁），大概從104年年中我就曾經因為小三的事
      情跟被告有爭執，案發前我也曾經因為跟被告爭吵到許○○
      上來關心，當時我也曾打電話向我家人講過，但只有這次
      我父親特地從南投北上新竹瞭解狀況，因為被告對我動手
      等語明確（見本院卷第144至147頁）。
   3、並有證人林○○之臺北榮民總醫院新竹分院105年1月12日受
      理家庭暴力事件驗傷診斷書1份（見他字第1812號卷第7至
      8頁）、受傷情形照片5張（見他字第1812號卷第11至12頁
      ）、本院105年度司暫家護字第00號民事暫時保護令1份（
      見他字第1812號卷第13至15頁）在卷可參。
   4、則證人林○○於偵訊、本院審理時，就當時被告返家後先朝
      其辱罵，將其叫醒，之後指責遭告訴人林○○欺騙，嗣即開
      始有動手之行為，毆打、朝其摔東西、朝書房、廁所方向
      摔東西等過程，所述均大致相符，且事發時間凌晨接近天
      亮時，證人林○○於同日下午2時即在證人陳子熒陪同下前
      往驗傷，距離事發並未經過甚久之時間，且觀諸該份診斷
      證明書之記載及受傷照片，檢查結果所呈現之傷害，確實
      與其所稱遭被告攻擊之方式相符，其中右手手指瘀青之傷
      勢，手背多處關節處瘀青甚為明顯，手掌部分在靠近無名
      指、小拇指根處亦明顯得見，確實有可能係以手阻擋物品
      所受之傷害。辯護人雖一再主張該等傷勢縱使客觀上存在
      ，然並非由被告所造成等語，惟倘若證人林○○確實係辯護
      人所稱別有動機、目的而誣指被告傷害，僅需任一處紅腫
      、挫傷即可以此指訴被告，何以需造成自己身上多處傷勢
      ，且其中甚至是臉部清晰可見之挫傷（觀諸照片亦有瘀青
      之現象），且其右手手背關節處之傷勢，已經足以造成受
      傷者明顯不適之疼痛感，並足以影響生活作息，實難認該
      等傷勢係證人林○○基於誣告被告之目的而自己刻意造成。
      況證人林○○於事發後立即撥打電話向其父親林○○泣訴，其
      父親確實在當日自南投北上，而事發後翌日即105年1月13
      日即聲請保護令，依其前揭所述，案發前其與被告即數度
      因為感情糾紛、公司事宜發生爭執，且然前均未曾有過驚
      動身體不便之父親前來關切之情形，亦未曾聲請保護令，
      此等事發後證人林○○之反應，益徵其所述應非虛妄。
   5、辯護人雖主張證人林○○就事發經過陳述多有前後不一情形
      ，就摔擲物品與將其掐脖子壓制在床上之先後順序所述不
      符，主張合理推論被告並無以任何東西砸證人致其手部受
      傷，亦無以手掐其脖子，此部分實屬杜撰，且證人歷次所
      述被告所丟摔之物品均不相同、地點亦有不同等語。然本
      案事發時間系105年1月12日，證人林○○於偵查中作證時間
      為105年8月間，距離事發已經有半年，於本案審理到庭作
      證之時間距離事發更有將近1年10個月之久，人之記憶本
      即會隨時間經過而印象模糊，證人林○○雖於本院審理時強
      調此身體傷害雖然已經恢復，但心理傷害還在，故印象深
      刻等語，依其所述，縱使對於確有發生遭被告毆打一事本
      身印象深刻，然對於細節、時序確實有可能因時間經過而
      混亂，況證人林○○於案發當日前往驗傷時，即主訴被告有
      持椅子、架子，其於歷次陳述亦均分別有提過木架子、木
      製品、木製曬衣架、椅子，實難認其所述被告所摔擲之物
      品有何明顯不同，況一般於嚴重爭執、爭吵甚至有動手、
      摔擲東西之狀況下，現場往往一片混亂，許多動作均係交
      雜其中，除非現場有監視器畫面得以還原，要依靠當下人
      之記憶正確還原現場狀況本屬難事，縱使當時有一客觀第
      三人在場目睹，除非其當下持紙筆或工具一一紀錄，倘非
      如此，事後要其一一描述整個過程、細節，亦難保不會有
      所疏漏，或每次之回憶描述均相同，更遑論證人林○○係與
      被告發生爭執之當事人，倘若確有遭被告動手毆打、摔擲
      物品造成傷害，身心勢必造成相當大之衝擊、緊張、害怕
      ，於此情況下，在事後每次回憶事件之發生所描述之經過
      ，縱在時序上或過程中有些許出入，要難僅以此遽認告訴
      人所證述之內容有何重大瑕疵。
   6、辯護人雖又主張證人林○○稱其案發一大早即打電話給律師
      吳聖欽，之後律師建議其去驗傷報警，然依吳聖欽律師於
      暫時保護令事件中所言與告訴人聯繫之時間系105年1月13
      日等語，顯見證人林○○自稱與律師聯絡之方式、時間均與
      律師不同，而律師當然不會刻意為虛偽陳述，是足認告訴
      人之陳述有虛偽不實之處，無非係為建構離開家門前至前
      往醫院驗傷之經過，以增加其陳述之可信度。惟查，吳律
      師與本案並無直接關係，確實並無刻意為虛偽陳述之必要
      ，然觀諸本案發生之時間，係在105年1月12日凌晨，於此
      種時間點發生在「凌晨」之事件，相關證人、當事人等在
      描述時，對於時間點之切換確實有可能發生誤差，因事發
      係在凌晨，一般人常亦會認為係深夜，則在日出後常會有
      已經隔日之感，此種情形於實務上處理案件時亦所在多有
      ，往往需一再與當事人確認所述之時間點，則吳律師是否
      係因此而口誤自非無可能。況且證人林○○於案發當日已經
      立即電話聯繫其父親林○○，其父親亦特地從南投北上，當
      日告訴人林○○亦經由友人陳子熒陪同前往醫院驗傷，且如
      其確實偽稱曾與吳律師聯繫，此偽稱之事實在調閱相關資
      料、令證人林○○與吳律師對質後即可查明，在當日已經有
      聯繫其父親、被告叔叔、友人陳子熒之情況下，難認證人
      林○○有何再虛偽證稱有聯繫吳律師之可能與必要，辯護人
      此部分主張尚難憑採。
（二）證人陳子熒於亦分別於偵訊、本院審理時證述明確：
   1、於偵訊時證稱：原本我們約好105年1月12日要一起出去，
      我們約的是10時許，但直到11時許她還沒有出現，所以我
      就LINE她，問她何時到，可以載我，她說她無法來，因為
      她被老公打，我很緊張用LINE跟她通話，林○○就說她昨天
      被老公毆打，被被告掐脖子並拿椅子打她，她用手去擋，
      當時她邊講邊哭，後來告訴人於12時許才過來我看到她右
      臉是黑青腫起來，左耳發黑，脖子紅紅的，當時告訴人的
      右手有受傷所以她用左手單手開車，我們一起去醫院驗傷
      等語在卷（見偵卷第23至24頁）。
   2、於本院審理時證稱：我們是前一天就約好104年1月12日上
      午見面，當天他跟我說被打之後，我就打給他，我跟他見
      面，有看到他開車右手不方便，紅腫，還有看到耳朵、臉
      頰紅紅，眼睛有血絲，當時他的神情不開心，他有跟我轉
      述說是被椅子、衣架子打、掐脖子，我跟林○○是以前我在
      百貨公司工作認識，當時我有在做美容美體工作，他請我
      去幫他做身體，案發當天我們本來約在百貨公司見面，後
      來請他來載我，當時他一直哭，原本是要陪他去逛街才約
      的，既然我有空我就問他說是否需要我陪同去驗傷，他說
      好，但並不是我主動提要他去驗傷的等語在卷（見本院卷
      第157至160頁）。
   3、並有證人陳子熒手機LINE訊息畫面翻拍照片2張在卷可參
      （見偵卷第28頁），觀諸該訊息內容，證人陳子熒確實於
      105年1月12日上午11時7分傳送「○○妳等等可以來載我嗎
      ？因為天氣陰陰的我怕等等變天」，證人林○○於上午11時
      19分回以「我今天不能去了，我老公打我，完全沒救了，
      我已經叫我爸來竹東了」等內容，倘若證人陳子熒、林○○
      係在證人林○○與被告發生爭執後為某種目的相約，其等訊
      息內容應不會出現要求證人林○○前往搭載，證人林○○又先
      回稱其不能去了等語，況一般人在遭遇先生傷害或夫妻發
      生爭執後，聯繫自己之好友、姊妹見面傾訴亦屬常情，證
      人林○○、陳子熒亦無需如此迂迴製造其等前一日即已約好
      見面之假象，況證人陳子熒係因工作關係與證人認識，案
      發後僅偶有聯繫，後續亦無積極聯繫，亦難認其有何為證
      人林○○甘冒偽證罪風險而虛偽陳述之必要。
   4、辯護人雖主張證人陳子熒雖稱有看到證人林○○脖子有紅腫
      痕跡，然依證人林○○所稱遭被告掐住脖子時間係凌晨5時
      許，倘若證人陳子熒於當日12時許亦即事發後7小時還能
      看到證人林○○脖子有紅腫痕跡，應不至於在前往醫院1、2
      小時過程中消失殆盡，但診斷證明書就此卻未為任何記載
      ，顯不合常理，則證人陳子熒所證述內容是否可信即非無
      疑。然觀諸該份診斷證明書之記載，有關檢查結果內容暨
      驗傷解析圖之紀錄，顯然均係依照證人林○○「主訴」之內
      容進行檢查，而「受害人主訴」欄位確實未有頸部傷勢記
      載，是否證人林○○在醫院時漏未提及頸部傷勢而未加以檢
      查亦非無可能，再依證人林○○之受傷照片觀之，左額、左
      臉頰、左耳均有明顯之瘀青，左眼瞼亦有血絲，是否其頸
      部僅有紅腫而未有瘀青浮現，方認為並無明顯外傷而為此
      記載，亦非無可能；況假若證人林○○、陳子熒確實係基於
      誣陷被告之目的而為上揭證述，最完美之方式即為依照驗
      傷診斷書記載之傷勢描述被告動手之內容，實無需再多加
      描述診斷書中所並未記載傷勢之舉動，是亦難以此認定證
      人林○○、陳子熒所述不實。
（三）證人即告訴人之父林○○於本院審理時到庭證稱：我有慢性
      病，且脊椎受傷，心臟也有裝支架，105年1月12日我的身
      體跟現在狀況一樣，但因為我女兒打電話跟我說他被被告
      打，雖然我只有一隻手、腳能正常活動，我還是開車北上
      新竹，當時被告叔叔也有一起去，我問他為何要打我女兒
      ，他說他酒醉、有喝酒，早上我就接到我女兒電話，這次
      被打前半年，我女兒也有打電話向我訴苦，我勸他要忍耐
      維持婚姻，之前聽他說以前有發生過推擠，這次因為我女
      兒說打得他都有受傷，跟我哭訴，我覺得很嚴重，才不得
      不上來，到被告家時，被告說他喝醉了，他不知道，我說
      人都變這樣了，難道會自己打自己，最後他有承認他有出
      手等語（見本院卷第147至153頁）。證人即被告母親許○○
      亦於審理時證稱：被告是說他不清楚，之後林○○有指著告
      訴人的傷勢說都有這些傷怎麼還不承認，我就說有這樣打
      人就要向人道歉，被告就說他沒有很清楚，他有沒有道歉
      我忘記了，但是他時他確實有說他喝醉了他搞不清楚發生
      什麼事情等語（見本院卷第153至154頁）。則依證人林○○
      所述，案發當日早上，確實接到證人林○○電話，並在電話
      中泣訴有遭毆打，則證人林○○已證稱事發前亦曾接獲告訴
      人林○○打電話訴苦，然其多勸其忍耐，倘若事發當日其未
      曾聽聞證人林○○泣訴遭被告毆打成傷如此嚴重之狀態，其
      何以需在身體狀況不佳之狀況下，立即驅車北上瞭解；且
      依證人林○○、林○○上揭所述，證人林○○案發前已曾與被告
      就公司、感情（認為被告外遇）等事發生過爭執，亦曾就
      此向父母抱怨，然多以勸其忍耐結束，倘若其有意誣陷被
      告，何以前與被告爭執時未曾指稱或提告被告造成其受有
      傷害？又證人林○○就抵達被告家中，被告確有撇稱其喝酒
      、酒醉、忘記了、不清楚等證述明確，語並稱被告當場有
      道歉，證人許○○在證人林○○證述後，經本院再次向其確認
      此部分經過時，方稱被告確實有稱其喝醉、搞不清楚等語
      ，惟就是否有道歉一事則稱「忘記了」，則被告於歷次偵
      訊、準備程序及審理時，就事發經過均能明確陳述，稱當
      時僅有爭執、輕微拉扯，之後其去書房、告訴人前來道歉
      ，2人就一起回房間睡覺，過程中有摔東西但沒有摔到告
      訴人身體等過程均能詳細陳述，然在事發當日下午，其岳
      父即證人林○○特地北上瞭解詳情時，偕同被告叔叔抵達被
      告住處時，被告並未詳述事發過程令證人林○○瞭解，就非
      其所為之內容加以解釋，反推稱其喝醉了不清楚等語，其
      所為反與常情有違。
（四）至證人即被告之母親許○○雖於本院審理時到庭證稱：我媳
      婦也就是林○○是第二天早上離家，當天晚上他們有爭吵，
      因為半夜他們吵的很大聲，我被嚇醒就上去看，我沒有聽
      到摔東西的聲音，上去之後我看到他們在吼，內容我沒有
      聽清楚，我叫他們不要吵，後來被告下樓去1樓喝水，我
      就追問他，他說是公司的事情，我是住在2樓，他們住3樓
      ，後來我就上去找林○○，叫他去向被告道歉，他就去書房
      跟被告談，我看到林○○時沒有發現他臉上有什麼傷痕，他
      也沒有跟我反應被我兒子打臉或身體，當天被告是去1樓
      喝水時摔東西，除此之外我沒有聽到摔東西的聲音，當天
      我媳婦說要去找他爸爸來，大概傍晚4、5點時他們來，他
      爸爸一進來就問我兒子為何打他，說林○○手上有受傷，說
      被告拿椅子摔林○○頭，我說怎麼可能，我兒子也說沒有（
      見本院訴字卷第92至96頁）；又稱：我當時沒有看到我媳
      婦林○○的傷勢，他也沒有跟我講，沒有叫我看，我沒有看
      ，我也沒有仔細檢查他的身體，我離開時還有跟林○○打招
      呼，他要走的時候說要叫他爸爸來，當時我上去沒有看到
      地上有摔過的物品，我有看到林○○的臉，沒有看到有任何
      異狀（見本院卷第99至104頁），他們爭吵整個過程中，
      被告沒有摔東西、我沒有聽到摔東西的聲音，除了被告去
      1樓喝水把我水壺摔壞以外等語在卷（見本院卷第107頁）
      。則證人許○○雖一再稱被告與證人林○○爭吵過程中沒有摔
      東西等語，然被告確有摔擲物品一事，除經證人林○○證述
      如前外，被告於偵查中亦曾供稱：當時我很生氣的要去書
      房，我走出房間時我有摔東西，但沒有摔到他等語在卷（
      見偵卷第11頁），證人許○○所述已經與被告所自承之內容
      不符。又證人許○○於審理之初先稱沒有看到傷勢，又說沒
      有看、沒有檢查，然觀諸證人林○○臉部傷勢，係在左額際
      、臉頰靠近髮際之處，手部傷勢亦係在手部關節處而並非
      大片明顯可見之皮膚處，在沒有仔細端詳之情況下，本來
      就有可能未察覺，況此種瘀青傷勢通常亦係在一段時間過
      後方會更明顯，縱使證人許○○於案發當時未察覺告訴人林
      ○○之傷勢，亦不能認為證人林○○所稱有遭被告傷害一事為
      不實。況證人許○○身為被告母親，於審理時亦供稱與被告
      同住快要10年（見本院卷第104頁），且自身平日無工作
      ，經濟來源係依靠被告（見本院卷第111頁），於審理時
      除所述有上揭與被告不符之處外，亦曾證稱被告與告訴人
      林○○間案發前都沒有聽過有吵架爭執，沒有聽他們爭吵過
      ，大大小小爭吵吵鬧、夫妻吵架都沒有聽過等語（見本院
      卷第104、105頁），嗣經證人林○○作證證稱案發前曾有至
      少3次因為認為被告外遇一事發生爭執且證人許○○有出面
      關切後，經質以證人許○○為何所述與證人林○○不符時，證
      人許○○方改稱：不算什麼大爭吵，我就出來看一下等語（
      見本院卷第144至頁），證人於本院審理時除針對本案過
      程接受詰問外，亦提及開庭前一個月告訴人林○○有偕同其
      母親、弟弟等人返回新竹住處稱要抓姦、並稱有遭林○○母
      親噴水等（見本院卷第97頁），顯然帶有對告訴人林○○不
      滿之情，堪認證人許○○所言確有因迴護被告而為較有利被
      告證述之可能，其所述尚無從作為有利被告認定之依據。
（五）綜上所述，被告前揭所為除經證人林○○證述明確外，依其
      當日立即聯絡證人林○○，證人林○○旋北上瞭解，及依證人
      陳子熒所見聞之狀況，已足認其所言為真實，此外復有上
      揭驗傷診斷書、受傷照片在卷可參，另被告於事發當日面
      對證人林○○質問，亦未加以解釋、說明，反撇稱其喝酒醉
      、不清楚等語，倘若案發當時確實如其於偵查中、本院審
      理期間所稱之過程，何以其於第一時間不加以解釋，綜上
      所述，堪認其事後所辯顯係卸責之詞，不足為採。其前揭
      所為對證人林○○之傷害行為堪以認定，自應予以依法論科
      。
（六）至起訴書雖記載證人林○○亦受有腦震盪之傷害，然觀諸上
      揭驗傷診斷書，於檢查結果欄位，頭面部欄，在文字記載
      腦震盪位置，上面又加蓋「無明顯外傷」以及醫師名字章
      ，於「無明顯外傷」印文後方記載右眼瞼...等傷害，而
      該檢查結果係依照受傷部位形狀程度加以觀察而記錄，然
      是否腦震盪通常需進一步留院觀察或進行進一步之儀器檢
      查，卷內除該部分已經覆蓋「無明顯外傷」用印之腦震盪
      文字記載外，並無其他任何病歷資料或檢查結果足認證人
      林○○受有腦震盪之傷害，就此部分尚難遽為此認定，併予
      說明之。
二、論罪科刑：
（一）按家庭暴力，指家庭成員間實施身體、精神或經濟上之騷
      擾、控制、脅迫或其他不法侵害之行為；而家庭暴力罪，
      係指家庭成員間故意實施家庭暴力行為而成立其他法律所
      規定之犯罪，家庭暴力防治法第2條第1款、第2款分別定
      有明文。查被告林○○與告訴人林○○為夫妻關係，已據被告
      供述、告訴人證述在卷，被告與告訴人具有家庭暴力防治
      法第3條第1款所稱家庭成員關係。被告對告訴人為傷害之
      行為，屬於家庭成員間實施身體上不法侵害之行為，自該
      當家庭暴力防治法所稱之家庭暴力罪，惟因家庭暴力防治
      法之上開條文並無罰則規定，應依刑法傷害罪之規定予以
      論處。
（二）按數行為於同時同地或密切接近之時地實施，侵害同一之
      法益，各行為之獨立性極為薄弱，依一般社會健全觀念，
      在時間差距上，難以強行分開，在刑法評價上，以視為數
      個舉動之接續施行，合為包括之一行為予以評價，較為合
      理，則屬接續犯。查被告基於傷害之單一犯意，而在上開
      時、地，以上揭方式造成告訴人林○○受有前揭傷害，可認
      係在密接之時、地為前揭犯行，且各次所侵害之法益相同
      ，行為之獨立性堪認薄弱，依前開說明，應論以接續犯。
（三）爰審酌被告並無刑事前科紀錄，有臺灣高等法院被告前案
      紀錄表在卷足憑。其與告訴人林○○具有夫妻關係，縱使相
      處間有所爭執，亦應循理性方式溝通解決，竟以上揭方式
      造成告訴人林○○受有前揭傷害，雖身體之傷勢非重且已經
      復原，已經足以對告訴人林○○心理造成創傷，兼衡被告未
      能體認其所為於法有違之犯後態度，及被告大學畢業之智
      識程度，家中有母親同住、曾經在科學園區擔任工程師，
      目前擔任公司負責人等等一切情狀，量處如主文所示之刑
      ，併諭知易科罰金之折算標準，以資懲儆。
據上論斷，應依刑事訴訟法第299條第1項前段，刑法第11條前段
、第277條第1項、第41條第1項前段，刑法施行法第1條之1第1項
、第2項前段，判決如主文。
本案經檢察官邱宇謙到庭執行職務。
中    華    民    國    106    年      11    月   30  日
                  刑事第四庭       法  官   林哲瑜
以上正本證明與原本無異。
如不服本判決應於收受判決後10日內向本院提出上訴書狀，並應
敘述具體理由。其未敘述上訴理由者，應於上訴期間屆滿後20日
內向本院補提理由書（均須按他造當事人之人數附繕本）「切勿
逕送上級法院」。
中    華    民    國   106    年    12    月    1     日
                                   書記官   曾柏方

附錄論罪科刑法條全文：
中華民國刑法第277條
傷害人之身體或健康者，處三年以下有期徒刑、拘役或一千元以
下罰金。犯前項之罪因而致人於死者，處無期徒刑或七年以上有
期徒刑；致重傷者，處三年以上十年以下有期徒刑。